【裁判字號】    99,上訴,25
【裁判日期】    990504
【裁判案由】    毒品危害防制條例
【裁判全文】
臺灣高等法院臺中分院刑事判決          99年度上訴字第25號
上  訴  人
即  被  告  乙○○
選任辯護人  曾耀聰律師
上列上訴人因毒品危害防制條例案件，不服臺灣苗栗地方法院98
年度訴字第440 號中華民國98年11月17日第一審判決（起訴案號
：臺灣苗栗地方法院檢察署98年度偵字第2500號），提起上訴，
本院判決如下：
    主  文
原判決撤銷。
乙○○犯如附表所示各罪，分別處如附表所示之刑（含主刑及從
刑）。應執行有期徒刑拾壹年，未扣案之販賣第二級毒品所得合
計新臺幣壹萬玖仟柒佰元沒收之，如全部或一部不能沒收時，以
其財產抵償之；未扣案之行動電話壹支（內含0000000000號SIM
卡壹片）沒收，如全部或一部不能沒收時，追徵其價額。
    事  實
一、乙○○（綽號為客語「黃雞」）明知甲基安非他命（原審判
    決誤繕為安非他命）係毒品危害防制條例第2條第2項第2款
    所定之第二級毒品，依法不得販賣、持有，竟基於販賣第二
    級毒品甲基安非他命以營利之犯意，先自真實姓名年籍不詳
    之人處，販入第二級毒品甲基安非他命後，以其所有之0000
    000000號行動電話作為對外聯絡工具，由其接聽電話，並與
    購毒者約定時間、地點後，再按時將毒品送至約定地點完成
    前開毒品交易。其各次販賣第二級毒品之對象、時間、地點
    及方式，均如附表所示。
二、案經苗栗縣警察局苗栗分局報請臺灣苗栗地方法院檢察署檢
    察官偵查起訴。
    理  由
壹、證據能力部分：
一、按刑事訴訟法第159條第1項規定：「被告以外之人於審判外
    之言詞或書面陳述，除法律有規定者外，不得作為證據」；
    其立法本旨係以證人於審判外之言詞或書面陳述，屬於傳聞
    證據，此項證據，當事人無從直接對於原供述者加以詰問，
    以擔保其真實性，法院亦無從直接接觸證人而審酌其證言之
    憑信性，違背直接審理及言詞審理之原則，除具有必要性及
    信用性情況之除外者外，原則上不認其有容許性，自不具證
    據能力；至所謂具有必要性及信用性情況者，例如刑事訴訟
    法第159條之1、之2、之3、之4、之5情形，仍例外認其有證
    據能力，然此乃係指法院未於審判期日傳喚相關證人到庭，
    案件僅能依靠該等證人於審判外之陳述以為判斷之情形，始
    需就該等審判外供述證據嚴格依照刑事訴訟法第159條之1至
    之5 所定要件一一檢視各該證人之供述，作為證據之資格。
    倘法院已經依據當事人聲請傳喚證人到庭接受檢辯雙方之交
    互詰問，則法院既已透過直接、言詞審理方式檢驗過該證人
    之前之證詞，當事人之反對詰問權亦已受到保障得以完全行
    使之情況下，該等審判外證據除有其他法定事由（例如：非
    基於國家公權力正當行使所取得或私人非法取得等，而有害
    公共利益，即以一般證據排除法則為判斷），應認該審判外
    供述已得透過審判程式之詰問檢驗，而取得作為證據之資格
    ，亦即其審判外供述與審判中供述相符部分，顯然已經構成
    具備可信之特別情狀，當然有證據資格（實務上之作用常為
    引用該等陳述與審判中陳述相符，強化該證人供述之可信度
    ），其不符部分，作為檢視審判中所為供述可信與否之彈劾
    證據，當無不許之理，甚者，其不符部分倘係於司法警察、
    檢察事務官調查中之供述，作為認定被告犯罪與否或不構成
    犯罪與否之證據，亦僅需依照刑事訴訟法第159條之2規定，
    斟酌其審判外供述作成外部環境、製作過程、內容、功能等
    情況認為之前供述較為可信，即可取得證據之資格，而作為
    認定事實之證據資格（最高法院94年度台上字第2507號、95
    年度台上字第2515號判決同此意旨）。再按刑事訴訟法第15
    9條第1項規定：「被告以外之人於審判外之言詞或書面陳述
    ，除法律有規定者外，不得作為證據」，被告以外之人於檢
    察事務官、司法警察官或司法警察調查中所為之陳述，基於
    實體發現真實之訴訟目的，依同法第159條之2規定，如與審
    判中之陳述不符時，經比較結果，其先前之陳述，相對「具
    有較可信之特別情況」，且為證明犯罪事實存否所「必要」
    者，係指陳述是否出於供述者之真意、有無違法取供情事之
    信用性而言，故應就調查筆錄製作之原因、過程及其功能等
    加以觀察其信用性，據以判斷該傳聞證據是否有特別可信之
    情況而例外具有證據能力，並非對其陳述內容之證明力如何
    加以論斷，二者之層次有別，不容混淆（最高法院94年度台
    上字第629 號判決亦同此意旨）。經查：本件證人甲4、甲5、
    甲6、甲7、甲8經原審於審判期日傳喚到庭，與上訴人即被告（
    下稱被告）乙○○行交互詰問程序，直接言詞審理檢視其證
    詞，故其於警詢之供述，對於被告當然已取得作為證據之資
    格，相符部分，自有證據能力；另不符部分，本院斟酌：其
    於前開警詢筆錄製作之過程，係由警員先詢問其年籍資料後
    ，復為權利事項之告知，進而詢問到派出所製作警詢筆錄之
    原因再制作警詢筆錄，亦查無系爭筆錄有何違法或不當取得
    之情形，是其警詢證述內容之形成，顯係出於自由意志而為
    證述，且查無其他證據足使本院認證人甲4、甲5、甲6、甲7、甲8
    於警詢中之證言，有何違法取供情事之虞，依前開條文之意
    旨，證人甲4、甲5、甲6、甲7、甲8於警詢中之證言，核其性質雖
    屬傳聞證據，但就警詢筆錄製作之過程加以觀察其信用性，
    且為證明犯罪事實存否所「必要」，認其等證言例外具有證
    據能力。
二、按檢察官職司追訴犯罪，就審判程式之訴訟構造言，檢察官
    係屬與被告對立之當事人一方，偵查中對被告以外之人所為
    之偵查筆錄，或被告以外之人向檢察官所提之書面陳述，性
    質上均屬傳聞證據。在理論上，如未予被告反對詰問、適當
    辯解之機會，一律准其為證據，似有違當事人進行主義之精
    神，對被告之防禦權亦有所妨礙；然而現階段刑事訴訟法規
    定檢察官代表國家偵查犯罪、實施公訴，必須對於被告之犯
    罪事實負舉證之責，依法其有訊問被告、證人及鑑定人之權
    ，證人、鑑定人且須具結，而實務運作時，偵查中檢察官向
    被告以外之人所取得之陳述，原則上均能遵守法律規定，不
    致違法取供，其可信性極高，為兼顧理論與實務，乃於修正
    刑事訴訟法時，增列第159條之1第2 項，明定被告以外之人
    （含被害人、證人等）於偵查中向檢察官所為陳述，除顯有
    不可信之情況外，得為證據（最高法院95年度台上字第1044
    號判決）；且按，刑事訴訟法第159條之1第2 項，明定被告
    以外之人於偵查中向檢察官所為陳述，除顯有不可信之情況
    外，得為證據。所謂「不可信之情況」，由法院審酌被告以
    外之人於陳述時之外在環境及情況而為判斷。被告以外之人
    於偵查時，是否與被告對質，與其陳述時之外在環境並無必
    然之關聯，自不得以偵查中未經被告詰問，逕認該陳述無證
    據能力。至該等陳述與事實是否相符，要屬證據證明力之問
    題，與證據能力之有無，不容混淆（最高法院95年台上字第
    1585號判決）。另按證人於檢察官偵查中所為之陳述，審酌
    該陳述作成之客觀條件及環境，認其心理狀態健全，並無受
    到脅迫、利誘或詐欺，自非顯有不可信之情形，依刑事訴訟
    法第159條之1第2 項規定，亦得為證據（最高法院95年度台
    上字第934 號判決）。經查，證人甲4、甲5、甲6、甲7、甲8於檢
    察官偵查中分別證述親身經歷情節，非屬傳聞證據，且渠等
    亦均無受到脅迫、利誘或詐欺情形，並無顯不可信之情況存
    在，而原審審理時，亦傳喚證人甲4、甲5、甲6、甲7、甲8到庭，
    業經保障被告之對質詰問權，是認前開證人於檢察官偵訊時
    之證詞，具有證據能力。
三、再按有事實足認被告或犯罪嫌疑人有最輕本刑為3年以上有
    期徒刑之罪嫌，並危害國家安全或社會秩序情節重大，而有
    相當理由可信其通訊內容與本案有關，且不能或難以其他方
    法蒐集或調查證據者，得發通訊監察書，又該通訊監察書，
    偵查中由檢察官依司法警察機關聲請或依職權以書面記載第
    11條之通訊監察書應記載之事項，並敘明理由、檢附相關文
    件，聲請該管法院核發，通訊保障及監察法第5條第1項第1
    款、第2項定有明文。查下列經本院引用被告乙○○持用之
    0000000000號行動電話通訊監聽譯文，係依本院核發之通訊
    監察書予以監聽錄音製作，有本院97年10月1日核發之97年
    聲監字第370號通訊監察書（監聽期間自97年9月30日至同年
    10月29日）、97年10月27日核發之97年聲監續字第560號通
    訊監察書（監聽期間自97年10月29日至同年11月27日）、97
    年11月25日核發之97年聲監續字第624號通訊監察書（監聽
    期間自97年11月27日至同年12月26日）、97年12月24日核發
    之97年聲監續字第689號通訊監察書（監聽期間自97年12月
    26日至98年1月24日）在卷可稽（見原審卷第38-41頁），自
    屬依法所為之監聽。又通訊監察錄音之譯文，僅屬依據監聽
    錄音結果予以翻譯之文字，固具文書證據之外觀，但實際上
    仍應認監聽所得之錄音帶或光碟，始屬調查犯罪所得之證物
    ；刑事訴訟法第165條之1第2項所稱之證物，如其蒐證程式
    合法，並經合法調查，自具證據能力。因此，檢察官如提出
    通訊監察錄音之譯文為其證據方法，實乃以其監聽所得之錄
    音帶或光碟，為調查犯罪所得之證物，法院本應依刑事訴訟
    法第165條之1所列之方法調查，以判斷該錄音帶或光碟是否
    與通訊監察錄音之譯文相符。而監聽錄音製作之譯文，雖通
    常為偵查犯罪機關單方面製作，然若被告或訴訟關係人對其
    真實性並無爭執，經法院於審判期日提示譯文供當事人辨認
    、表示意見並為辯論者，程式自屬適法（最高法院95年度台
    上字第295號、94年度台上字第4665號判決意旨參照）。經
    查，本案卷內之相關電話監聽，取證程式未見違法情事，已
    如前述；而警員依監聽錄音所製作之通訊監察譯文，經本院
    於準備程序、審判程序中提示予被告、辯護人後，被告、辯
    護人對於通訊監察譯文內容之記載並無爭執，且證人甲4、甲5
    、甲6、甲7、甲8均證述該等通訊監察譯文內容，確為其等與被
    告之通話內容無訛，揆諸前揭說明，該通訊監察譯文自具有
    證據能力。
四、又按被告以外之人於審判外之言詞或書面陳述，除法律有規
    定者外，不得作為證據，刑事訴訟法第159條第1項固定有明
    文。惟按被告以外之人於審判外之陳述，雖不符前4條之規
    定，而經當事人於審判程序同意作為證據，法院審酌該言詞
    陳述或書面陳述作成時之情況，認為適當者，亦得為證據；
    當事人、代理人或辯護人於法院調查證據時，知有第159條
    第1項不得為證據之情形，而未於言詞辯論終結前聲明異議
    者，視為有前項之同意，亦為同法第159條之5第1項、第2項
    所明文規定。查本件判決其餘後述引為證據資料，固屬於被
    告以外之人於審判外之言詞、書面陳述者，惟均已於本院調
    查證據序及審理期日提示並告以要旨後，檢察官、被告楊坤
    仁及其辯護人均知悉該等證據係被告以外之人於審判外之陳
    述，而均未於言詞辯論終結前表示異議，本院審酌上開證據
    作成時之情況，認為適當，依刑事訴訟法第159條之5第1項
    、第2項規定，均應有證據能力。
貳、實體部分：
一、被告乙○○有如附表編號1.至10.所示販賣第二級毒品甲基安
    非他命等犯罪事實，業據其於本院審理時坦白認罪，核與證
    人甲4、甲5、甲6、甲7、甲8等人證述向被告購買甲基安非他命之
    情節相符，並有與如附表所示相符之聯絡甲基安非他命交易
    之通訊監察書、通訊監察譯文等在卷可稽。又販賣海洛因係
    違法行為，非可公然為之，亦無公定價格，且容易分裝並增
    減份量，而每次買賣之價量，可能隨時依雙方關係深淺、資
    力、需求量及對行情認知、來源是否充裕、查緝是否嚴謹、
    購買者被查獲時供述購買對象之可能風險之評估等情形，而
    異其標準，非可一概而論，其販賣之利得，除被告坦承犯行
    或價量俱臻明確外，委難察得實情，惟販賣之人從價差或量
    差中牟利之方式雖異，其意圖營利之販賣行為則同一，加以
    我國對毒品海洛因之施用或販賣，查緝甚嚴，販賣海洛因之
    刑度極重，苟非意圖販賣營利，一般人焉有可能甘冒重刑而
    販賣海洛因。本案被告販入毒品甲基安非他命後，除部分供
    自己施用後，其餘則分裝出售予甲4、甲5、甲6、甲7、甲8等人乙
    情，業經被告於本院審理時陳明在卷，是被告確有意圖營利
    而販賣甲基安非他命犯意，殊堪認定。綜上所述，被告有如
    附表所示販賣甲基安非他命之犯罪事證已臻明確，其犯行洵
    堪認定，應依法論罪科刑。
二、新舊法比較：
  (一)按法規之制定與法規之修正，如有特定生效日之必要者，依
    中央法規標準法第14條或第20條第2 項準用第14條之規定，
    應分別特定其施行日期。是法規制定或前次修正基於特殊因
    素所特定之施行日期，並不適用於日後修正或再次修正之條
    文。而法律之制定或修正，若未明定施行日期者，中央法規
    標準法雖未規定應自何時生效，然法律既經制定或修正並經
    總統公布，自應依一般原則，自公布日起算至第3日發生效
    力。92年7月9日修正公布之毒品危害防制條例第36條規定：
    「本條例自公布後6個月施行。」其立法理由謂：「(1)依修
    正草案第2條第3項規定，法務部需會同衛生署成立審議委員
    會每3個月定期檢討調整毒品之分級及品項，而本次新增第
    四級毒品，有需要在新法施行前先經該審議會檢討後再調整
    公布，爰預留6個月緩衝期，以利處理。(2)依本條例新修正
    之規定，有必要再訂定相關子法及修正相關法規，以配合本
    條例之施行，故亦有需要預留適當緩衝期，以利訂頒相關子
    法及相關法規之配合修正」，故該條規定，顯係因應該次修
    正之需，始預留適當之緩衝期。98年5月20日毒品危害防制
    條例修正條文時，因未有施行日期之特別規定，自應依一般
    原則，自公布日起算至第3日發生效力，核先敘明。是被告
    犯後法律已有變更：
  1.修正前之毒品危害防制條例第4條第2項係規定：「製造、運
    輸、販賣第二級毒品者，處無期徒刑或7年以上有期徒刑，
    得併科新臺幣7百萬元以下罰金。」；修正後之毒品危害防
    制條例第4條第2項係規定：「製造、運輸、販賣第二級毒品
    者，處無期徒刑或7年以上有期徒刑，得併科新臺幣1千萬元
    以下罰金。」，經比較修正前、後之規定，可知販賣第二級
    毒品罪之法定本刑，就罰金刑部分由修正前之得併科新臺幣
    7百萬元以下罰金，提高為得併科新臺幣1千萬元以下罰金，
    自以修正前毒品危害防制條例第4條第2項之規定有利於被告
    。
  2.另修正前毒品危害防制條例第17條之規定為：「犯第4條第1
    項至第4項、第5條第1項至第4項前段、第6條第1項至第4項
    、第7條第1項至第4項、第8條第1項至第4項、第10條或第11
    條第1項、第2項之罪，供出毒品來源，因而破獲者，得減輕
    其刑。」修正後毒品危害防制條例第17條第1項、第2項則規
    定：「犯第4條至第8條、第10條獲第11條之罪，供出毒品來
    源，因而查獲其他正犯或共犯者，減輕或免除其刑。犯第4
    條至第8條之罪於偵查及審判中均自白者，減輕其刑。」而
    死刑減輕者，為無期徒刑；又無期徒刑減輕者，為20年以下
    15年以上有期徒刑；再有期徒刑、拘役、罰金減輕者，減輕
    其刑至2分之1，但同時有免除其刑之規定者，其減輕得減至
    3分之2，刑法第64條第2項、第65條第2項、第66條分別定有
    明文。是此項減輕其刑之規定，又以修正後毒品危害防制條
    例第17條第1項、第2項規定有利於行為人。
  3.以本件被告所犯販賣第二級毒品罪而言，被告於警詢、偵查
    及原審均否認犯罪，而無修正後毒品危害防制條例第17條減
    輕其刑規定之適用，是本件適用結果，依刑法第2條第1項之
    規定及前揭最高法院決議綜其全部罪刑新舊法比較之結果，
    修正後之毒品危害防制條例之規定並無較修正前有利於被告
    ，就被告所犯上開販賣第二級毒品犯行，仍應適用被告行為
    時即修正前毒品危害防制條例第4條第2項規定處斷。
三、論罪科刑部分：
  (一)查甲基安非他命係毒品危害防制條例第2條第2項第2款所規
    定之第二級毒品，不得非法持有、販賣。核被告各次販賣甲
    基安非他命所為，均係犯毒品危害防制條例第4條第2項之販
    賣第二級毒品罪。其持有第二級毒品海洛因之低度行為，應
    各為販賣之高度行為所吸收，皆不另論罪。
  (二)數行為於同時同地或密切接近之時地實施，侵害同一之法益
    ，各行為之獨立性極為薄弱，依一般社會健全觀念，在時間
    差距上，難以強行分開，在刑法評價上，以視為數個舉動之
    接續施行，合為包括之一行為予以評價，較為合理，則屬接
    續犯，而為包括之一罪（最高法院86年台上字第3295號判例
    可資參照）。本件被告分別於不同時間、地點販賣甲基安非
    他命，每次在時間及地點差距上，可以分開，在刑法評價上
    ，各具獨立性，各次行為皆可單獨成立犯罪，顯非於同時同
    地或密切接近之時地實施犯罪之接續犯。另所謂集合犯，係
    指依一般社會通念，特定犯罪行為具有反覆實施之特性，立
    法者於制定刑罰法律之初，亦已認知該種行為類型之反覆性
    ，而有意藉由法條中客觀構成要件之行為要素，含括上開具
    有反覆實施特性之數個犯罪行為，仍僅接受一次刑法之評價
    為已足。而販賣毒品罪，不論行為人或為零星偶一為之，或
    不間斷為之，其於行為終了時，即已達營利之目的，自難認
    立法者於制定刑罰法律之初，已認知販賣毒品行為必屬具反
    覆性之犯罪，且有意藉由法條中客觀構成要件之行為要素，
    含括上開具有反覆實施特性之數個犯罪行為。況依94年2月2
    日總統令修正公布，並自95年7月1日施行之刑法，其修正既
    依據「刑罰公平原則」之考量，刪除有關連續犯之規定，並
    將含有連續犯性質之常業犯一併全數刪除（參見刑法修正草
    案總說明），則再以集合犯之概念評價多數販賣毒品之行為
    ，即有不當。準此，本件被告如附表所示多次販賣第二級毒
    品罪之行為，當無論以接續犯或集合犯之餘地，此時則應回
    歸一般刑法上行為單、複數之認定，而予論罪科刑，較稱妥
    適。是被告所犯如附表所示販賣第二級毒品各罪間，犯意各
    別，行為互殊，應予分論併罰。
四、原審以被告犯行明確，而為論罪科刑，固非無見。惟查，按
    科刑之判決書，應於理由內記載科刑時就刑法第57條或第58
    條規定事項所審酌之情形，為刑事訴訟法第310條第3款所明
    定。本件原審判決係審酌被告素行不佳，且犯後猶飾詞否認
    ，毫無悔意等情狀而分別量處被告有期徒刑7年4月。而刑法
    第57條第10款所稱犯罪後之態度，即包括被告犯罪後，因悔
    悟或與被害人和解，被害人已不追究等情形。本件被告於本
    院審理時就其所犯販賣第二級毒品罪均已坦白認罪，有本院
    審判筆錄可稽，足徵被告犯罪後之態度與原審比較，已然不
    同。原審未及審酌本件科刑之上開有關情狀，即有未妥。被
    告上訴意旨以量刑過重為由，指摘原審判決不當，為有理由
    ，自應由本院將原審判決予以撤銷改判。爰審酌被告明知甲
    基安非他命係戕害人身心之毒品，為貪圖不法利益，竟販賣
    予他人施用，危害社會治安及國民健康，且販賣毒品為政府
    戮力查緝之罪，甲基安非他命皆足以使施用者導致精神、性
    格異常，造成生命危險之生理成癮性及心理依賴性，惟念被
    告各次販賣甲基安非他命之所得非多，暨於本院審理時坦承
    犯行之犯後態度等一切情狀，分別量處如附表所示之刑，並
    從輕量定應執行之刑，兼勵自新。
四、沒收部分：
  (一)按毒品危害防制條例第19條第1項規定：犯第4條之罪者，其
    供犯罪所用或因犯罪所得之財物，均沒收之，如全部或一部
    不能沒收時，追徵其價額或以其財產抵償之。但該條項並無
    如同條例第18條第1項所定「不問屬於犯人與否，沒收之」
    之明文，自屬相對沒收主義之立法。是其應沒收之物，應以
    屬被告所有者為限。又該規定所稱「追徵其價額」者，係指
    所沒收之物為金錢以外之其他財物而無法沒收時，應追徵其
    價額，使其繳納與原物相當之價額。如所得財物為金錢而無
    法沒收時，始應「以其財產抵償之」（最高法院93年台上第
    2743號、95年度台上字第305號判決意旨參照）。又毒品危
    害防制條例第19條第1項規定，犯該條例第4條至第9條、第
    12條、第13條或第14條第1項、第2項之罪者，其供犯罪所用
    或因犯罪所得之財物，均沒收之。係採義務沒收主義，且金
    錢為代替物，重在兌換價值，而不在原物，自難拘泥於沒收
    原物之理論，認沒收販賣毒品所得之金錢，以當場查獲扣押
    者為限，苟能證明其為販賣毒品所得之金錢，均應予以沒收
    （參照最高法院92年度台上字第5227號判決）。是販賣毒品
    所得之金錢，無論已否扣案，如仍屬存在，即應依法沒收。
    查，被告所取得之因犯販賣第二級毒品罪所得之財物合計19
    ,700元，業經證人甲4、甲5、甲6、甲7、甲8交付予被告收取，已
    據證人甲4、甲5、甲6、甲7、甲8陳明在卷，即屬被告因犯罪所得
    之財物，雖未扣案，均應依毒品危害防制條例第19條第1項
    前段規定宣告沒收，如全部或一部不能沒收時，以其財產抵
    償之。
  (三)未扣案行動電話1支及內含0000000000號SIM卡1片，均為被
    告所有，且分別為其與附表所示購毒者販賣毒品甲基安非他
    命所用之物，為被告所是認，並有遠傳電信股份有限公司持
    用人資料、通訊監察譯文在卷可按，雖未扣案，既無證據足
    佐已經滅失，仍應依毒品危害防制條例例第19條第1項規定
    宣告沒收，如全部或一部不能沒收時，追徵其價額。
據上論斷，應依刑事訴訟法第369條第1項前段、第364條、第299
條第1項前段，修正前毒品危害防制條例第4條第2項、第19條第1
項，刑法第2條第1項前段、第11條、第51條第5款、第9款，判決
如主文。
本案經檢察官丙○○到庭執行職務。
中    華    民    國    99    年     5    月     4    日
            刑事第五庭  審判長法  官  趙  春  碧
                              法  官  賴  恭  利
                              法  官  何  秀  燕
以上正本證明與原本無異。
如不服本判決應於收受送達後10日內，向本院提出上訴書狀，其
未敘述上訴理由者，並得於提起上訴後10日內向本院補提理由書
(均須按他造當事人之人數附繕本)「切勿逕送上級法院」。
                              書記官  郭  振  祥
中    華    民    國    99    年     5    月     4    日
┌────────────────────────────────────┐
│附表：                                                                  │
├──┬───┬───┬───┬──────────┬──────────┤
│編號│購毒者│時  間│地  點│販 賣 毒 品 之 方 式│所犯罪名及所科處刑度│
│    │      │      │      │                    │（含主刑及從刑）    │
├──┼───┼───┼───┼──────────┼──────────┤
│1.  │甲5（真│97年10│甲5住處│甲5於民國97年10月19日│乙○○販賣第二級毒品│
│    │實姓名│月19日│（住址│19時10分許，以其持用│，處有期徒刑柒年貳月│
│    │年籍詳│19時20│詳卷）│之0000000000號行動電│。未扣案之販賣第二級│
│    │卷）  │分許  │門口  │話撥打乙○○之091749│毒品所得新臺幣壹仟元│
│    │      │      │      │9048號行動電話，聯絡│沒收之，如全部或一部│
│    │      │      │      │交易安非他命之事後，│不能沒收時，以其財產│
│    │      │      │      │於同日19時20分許，在│抵償之；未扣案之行動│
│    │      │      │      │甲5住處址詳卷）門口，│電話壹支（內含091749│
│    │      │      │      │由乙○○以新臺幣（下│9048號SIM卡壹片）沒 │
│    │      │      │      │同）1,000元之價格， │收，如全部或一部不能│
│    │      │      │      │販賣第二級毒品甲基安│沒收時，追徵其價額。│
│    │      │      │      │非他命1包予甲5 ，並當│                    │
│    │      │      │      │場收取價金及交付毒品│                    │
│    │      │      │      │。                  │                    │
├──┼───┼───┼───┼──────────┼──────────┤
│2.  │甲5（真│97年11│甲5住處│乙○○於97年11月26日│乙○○販賣第二級毒品│
│    │實姓名│月26日│（住址│16時26分許、16時51分│，處有期徒刑柒年貳月│
│    │年籍詳│17時許│詳卷）│許、16時58分許，以其│。未扣案之販賣第二級│
│    │卷）  │      │門口  │所有之0000000000號行│毒品所得新臺幣肆仟貳│
│    │      │      │      │動電話與甲5聯絡交易毒│佰元沒收之，如全部或│
│    │      │      │      │品之事項，並於同日17│一部不能沒收時，以其│
│    │      │      │      │時許，在左揭地點，由│財產抵償之；未扣案之│
│    │      │      │      │乙○○以4,200元之價 │行動電話壹支（內含09│
│    │      │      │      │格，販賣販賣第二級毒│00000000號SIM卡壹片 │
│    │      │      │      │品甲基安非他命1包予 │）沒收，如全部或一部│
│    │      │      │      │甲5，並當場收取價金及│不能沒收時，追徵其價│
│    │      │      │      │交付毒品。          │額。                │
├──┼───┼───┼───┼──────────┼──────────┤
│3.  │甲4（真│97年11│乙○○│甲4於97年11月28日9時3│乙○○販賣第二級毒品│
│    │實姓名│月28日│位於苗│4分許、9時43分許、9 │，處有期徒刑柒年貳月│
│    │年籍詳│上午10│栗縣苗│時45分許，以其持用之│。未扣案之販賣第二級│
│    │卷）  │許    │栗市福│0000000000號行動電話│毒品所得新臺幣貳仟元│
│    │      │      │安里22│與乙○○之上開行動電│沒收之，如全部或一部│
│    │      │      │鄰新村│話聯絡，雙方約定左揭│不能沒收時，以其財產│
│    │      │      │139號 │地點交易甲基安非他命│抵償之；未扣案之行動│
│    │      │      │住處門│，嗣於同日上午10時許│電話壹支（內含091749│
│    │      │      │口    │，在左揭地點，由王堅│9048號SIM卡壹片）沒 │
│    │      │      │      │倫以2,000元之價格， │收，如全部或一部不能│
│    │      │      │      │販賣第二級毒品甲基安│沒收時，追徵其價額。│
│    │      │      │      │非他命1包予甲4，並當 │                    │
│    │      │      │      │場收取價金及交付毒品│                    │
│    │      │      │      │。                  │                    │
├──┼───┼───┼───┼──────────┼──────────┤
│4.  │甲4（真│97年11│乙○○│甲4於97年11月30日19時│乙○○販賣第二級毒品│
│    │實姓名│月30日│位於苗│42分許、19時44分許，│，處有期徒刑柒年貳月│
│    │年籍詳│19時50│栗縣苗│以同上之方式與乙○○│。未扣案之販賣第二級│
│    │卷）  │分許  │栗市福│聯絡，雙方約定在左揭│毒品所得新臺幣壹仟元│
│    │      │      │安里22│地點交易甲基安非他命│沒收之，如全部或一部│
│    │      │      │鄰新村│，嗣於同日19時50分許│不能沒收時，以其財產│
│    │      │      │139號 │，在左揭地點，由王堅│抵償之；未扣案之行動│
│    │      │      │住處門│倫以1,000元之價格， │電話壹支（內含091749│
│    │      │      │口    │販賣第二級毒品甲基安│9048號SIM卡壹片）沒 │
│    │      │      │      │非他命1包予甲4，並當 │收，如全部或一部不能│
│    │      │      │      │場收取價金及交付毒品│沒收時，追徵其價額。│
│    │      │      │      │。                  │                    │
├──┼───┼───┼───┼──────────┼──────────┤
│5.  │甲4（真│97年12│乙○○│甲4於97年12月7 日20時│乙○○販賣第二級毒品│
│    │實姓名│月7日2│位於苗│8分許、20時14分許， │，處有期徒刑柒年貳月│
│    │年籍詳│0時20 │栗縣苗│以同上之方式與乙○○│。未扣案之販賣第二級│
│    │卷）  │分許  │栗市福│聯絡，雙方約定在左揭│毒品所得新臺幣壹仟元│
│    │      │      │安里22│地點交易安非他命，嗣│沒收之，如全部或一部│
│    │      │      │鄰新村│於同日20時20分許，在│不能沒收時，以其財產│
│    │      │      │139號 │左揭地點，由乙○○以│抵償之；未扣案之行動│
│    │      │      │住處前│1,000元之價格，販賣 │電話壹支（內含091749│
│    │      │      │      │第二級毒品甲基安非他│9048號SIM卡壹片）沒 │
│    │      │      │      │命1包予甲4，並當場收 │收，如全部或一部不能│
│    │      │      │      │取價金及交付毒品。  │沒收時，追徵其價額。│
├──┼───┼───┼───┼──────────┼──────────┤
│6.  │甲4（真│97年12│乙○○│甲4於97年12月29日9時1│乙○○販賣第二級毒品│
│    │實姓名│月29日│位於苗│分許、9時12分許，以 │，處有期徒刑柒年貳月│
│    │年籍詳│上午9 │栗縣苗│同上之方式與乙○○聯│。未扣案之販賣第二級│
│    │卷）  │時18分│栗市福│絡，雙方約定在左揭地│毒品所得新臺幣壹仟元│
│    │      │許    │安里22│點交易甲基安非他命，│沒收之，如全部或一部│
│    │      │      │鄰新村│嗣於同日上午9時18 分│不能沒收時，以其財產│
│    │      │      │139號 │許，在左揭地點，由王│抵償之；未扣案之行動│
│    │      │      │住處門│堅倫以1,000元之價格 │電話壹支（內含091749│
│    │      │      │口    │，販賣第二級毒品甲基│9048號SIM卡壹片）沒 │
│    │      │      │      │安非他命1包予甲4，並 │收，如全部或一部不能│
│    │      │      │      │當場收取價金及交付毒│沒收時，追徵其價額。│
│    │      │      │      │品。                │                    │
├──┼───┼───┼───┼──────────┼──────────┤
│7.  │甲6（真│97年12│苗栗縣│甲6於97年12月16日20時│乙○○販賣第二級毒品│
│    │實姓名│月16日│苗栗市│1分許、20時2分許、20│，處有期徒刑柒年貳月│
│    │年籍詳│20時3 │「阿秋│時3分許，以其持用之0│。未扣案之販賣第二級│
│    │卷）  │分之後│遊藝場│000000000號行動電話 │毒品所得新臺幣貳仟伍│
│    │      │之某日│」前  │與乙○○之前開行動電│佰元沒收之，如全部或│
│    │      │      │      │話聯絡，雙方約定在左│一部不能沒收時，以其│
│    │      │      │      │揭地點交易甲基安非他│財產抵償之；未扣案之│
│    │      │      │      │命，不久，即由乙○○│行動電話壹支（內含09│
│    │      │      │      │在左揭地點，以2,500 │00000000號SIM卡壹片 │
│    │      │      │      │元之價格，販賣第二級│）沒收，如全部或一部│
│    │      │      │      │毒品甲基安非他命1包 │不能沒收時，追徵其價│
│    │      │      │      │予甲6，並當場收取價金│額。                │
│    │      │      │      │及交付毒品。        │                    │
├──┼───┼───┼───┼──────────┼──────────┤
│8.  │甲6（真│97年12│苗栗縣│甲6於97年12月27日19時│乙○○販賣第二級毒品│
│    │實姓名│月27日│苗栗市│16 分許、19時21分許 │，處有期徒刑柒年貳月│
│    │年籍詳│19時24│「發財│，以同上之方式與王堅│。未扣案之販賣第二級│
│    │卷）  │分許  │遊藝場│倫聯絡，雙方約定在左│毒品所得新臺幣貳仟元│
│    │      │      │」前  │揭地點交易甲基安非他│沒收之，如全部或一部│
│    │      │      │      │命，嗣於同日19時24分│不能沒收時，以其財產│
│    │      │      │      │許，在左揭地點，由王│抵償之；未扣案之行動│
│    │      │      │      │堅倫以2, 000元之價格│電話壹支（內含091749│
│    │      │      │      │，販賣第二級毒品甲基│9048號SIM卡壹片）沒 │
│    │      │      │      │安非他命1包予甲6，並 │收，如全部或一部不能│
│    │      │      │      │當場收取價金及交付毒│沒收時，追徵其價額。│
│    │      │      │      │品。                │                    │
├──┼───┼───┼───┼──────────┼──────────┤
│9.  │甲8（真│97年12│苗栗縣│甲8於97年12月26日22時│乙○○販賣第二級毒品│
│    │實姓名│月26日│苗栗市│51分許，以其持用之09│，處有期徒刑柒年貳月│
│    │年籍詳│22時58│福星街│00000000號行動電話撥│。未扣案之販賣第二級│
│    │卷）  │分許  │「阿秋│打乙○○之前開行動電│毒品所得新臺幣壹仟元│
│    │      │      │檳榔攤│話，雙方約好在苗栗縣│沒收之，如全部或一部│
│    │      │      │」對面│苗栗市○○街「全家便│不能沒收時，以其財產│
│    │      │      │巷子內│利商店」前交易甲基安│抵償之；未扣案之行動│
│    │      │      │      │非他命，同日22時53分│電話壹支（內含091749│
│    │      │      │      │許，甲8抵達上址後再撥│9048號SIM卡壹片）沒 │
│    │      │      │      │打電話予乙○○，雙方│收，如全部或一部不能│
│    │      │      │      │改約在左揭地點交易，│沒收時，追徵其價額。│
│    │      │      │      │約5分鐘後，在左揭地 │                    │
│    │      │      │      │點，由乙○○以1,000 │                    │
│    │      │      │      │元之價格，販賣第二級│                    │
│    │      │      │      │毒品甲基安非他命1包 │                    │
│    │      │      │      │予甲8，並當場收取價金│                    │
│    │      │      │      │及交付毒品。        │                    │
├──┼───┼───┼───┼──────────┼──────────┤
│10.  │甲7（真│97年12│苗栗縣│97年12月31日11時6分 │乙○○販賣第二級毒品│
│    │實姓名│月31日│苗栗市│許、11時9分許，王堅 │，處有期徒刑柒年貳月│
│    │年籍詳│11時20│「阿秋│倫以其前開行動電話撥│。未扣案之販賣第二級│
│    │卷）  │分許  │遊藝場│打甲7持用之0000000000│毒品所得新臺幣肆仟元│
│    │      │      │」後方│號行動電話，雙方約定│沒收之，如全部或一部│
│    │      │      │道路  │在左揭地點交易甲基安│不能沒收時，以其財產│
│    │      │      │      │非他命，嗣於同日11時│抵償之；未扣案之行動│
│    │      │      │      │20分許，在左揭地點，│電話壹支（內含091749│
│    │      │      │      │由乙○○以4,000元之 │9048號SIM卡壹片）沒 │
│    │      │      │      │價格，販賣第二級毒品│收，如全部或一部不能│
│    │      │      │      │甲基安非他命1包予甲7 │沒收時，追徵其價額。│
│    │      │      │      │，並當場收取價金及交│                    │
│    │      │      │      │付毒品。            │                    │
└──┴───┴───┴───┴──────────┴──────────┘

司法院資訊處製作；財團法人民間司法改革基金會備份。
